臺灣高雄地方法院刑事判決　　　　　　 96年度簡上字第370號
公　訴　人　臺灣高雄地方法院檢察署檢察官
即　上訴人
被　　　告　甲○○
　　　　　　　　　　（現另案於臺灣高雄女子監獄執行中）
上列上訴人因被告傷害等案件，不服本院高雄簡易庭中華民國96
年3 月13日96年度簡字第677 號第一審刑事簡易判決（臺灣高雄
地方法院檢察署檢察官聲請簡易判決處刑案號：95年度偵緝字第
3491號）提起上訴，本院管轄之第二審合議庭判決如下：
    主  文
原判決撤銷。
甲○○共同犯傷害罪，處有期徒刑肆月，如易科罰金，以銀元參
佰元即新臺幣玖佰元折算壹日，減為有期徒刑貳月，如易科罰金
，以銀元參佰元即新臺幣玖佰元折算壹日；又共同損壞他人之椅
子壹張、掃帚壹支、信箱壹個、曬衣架壹組，足以生損害於他人
，處拘役參拾日，如易科罰金，以銀元參佰元即新臺幣玖佰元折
算壹日，減為拘役拾伍日，如易科罰金，以銀元參佰元即新臺幣
玖佰元折算壹日。
    事  實
一、甲○○誤認係因乙○○、丁○○夫婦向警方通報致自身遭逮
    捕，竟夥同4 名真實姓名、年籍均不詳之成年男子，於民國
    95年4 月23日下午1 時20分許，前往乙○○所經營、址設高
    雄市○○區○○路885 巷17號之理髮店內，共同手執美容椅
    毆打乙○○、丁○○，致乙○○受有頭部外傷、右前臂即左
    手挫傷等傷害，另丁○○則受有頭部外傷、頸部挫傷及雙上
    肢多處挫傷等傷害。及見乙○○報案後，甲○○與同行之4
    名成年男子於離去上開理髮店前，復另萌毀損之犯意，損壞
    乙○○所有之椅子1 張、掃帚1 支、信箱1 個、曬衣架1 組
    ，致生損害於乙○○。
二、案經乙○○、丁○○訴由高雄市政府警察局楠梓分局報請臺
    灣高雄地方法院檢察署檢察官偵查起訴。
    理  由
一、上揭犯罪事實，業據被告甲○○於偵查及本院審理時坦承不
    諱，核與證人乙○○（見警卷第1 頁至第3 頁、偵A 卷第12
    頁、原審卷第16頁至第17頁）、丁○○（見警卷第4 頁至第
    6 頁、偵A 卷第12頁）及承辦員警朱玉逢（見偵A 卷第25頁
    ）證述之情節相符，並有國軍左營醫院附設民眾診療服務處
    95年4 月23日診斷證明書2 紙（見警卷第7 頁至第8 頁）、
    照片5 張（見警卷第12頁至第13頁）在卷可稽，足見被告自
    白，核與事實相符。本案事證明確，被告犯行，堪予認定。
二、被告行為後，刑法及刑法施行法業於94年2 月2 日經總統以
    華總一義字第09400014901 號令修正公佈，並於95年7 月1
    日施行，參酌最高法院95年5 月23日刑事庭第8 次會議決議
    ，修正後刑法第2 條第1 項之規定，係規範行為後法律變更
    所生新舊法律比較適用之準據法，於新刑法施行後，應適用
    修正後刑法第2 條第1 項之規定，為「從舊從輕」之比較。
  (一)罰金刑部分：被告行為後，刑法第33條第5 款業已修正施行
    ；修正後刑法第33條第5 款規定「罰金：新臺幣1,000 元以
    上，以百元計算之。」，與修正前刑法第33條第5 款規定「
    罰金：1 元以上。」不同。比較新舊法結果，本案關於刑法
    第277 條第1 項及第354 條法定刑罰金部分以舊法較有利於
    被告。
  (二)被告行為時刑法第41條第1 項前段規定：「犯最重本刑為5
    年以下有期徒刑以下之刑之罪，而受6 個月以下有期徒刑或
    拘役之宣告，因身體、教育、職業、家庭之關係或其他正當
    事由，執行顯有困難者，得以1 元以上3 元以下折算一日，
    易科罰金。」，又受刑人行為時之易科罰金折算標準，依廢
    止前罰金罰鍰提高標準條例第2 條前段規定，就其原定數額
    提高為100 倍折算1 日，則本件受刑人行為時之易科罰金折
    算標準，應以銀元300 元折算1 日，經折算為新臺幣後，應
    以新臺幣900 元折算為1 日。惟95年7 月1 日施行之修正後
    刑法第41條第1 項前段則規定：「犯最重本刑為5 年以下有
    期徒刑以下之刑之罪，而受6 個月以下有期徒刑或拘役之宣
    告者，得以新臺幣1 千元、2 千元或3 千元折算1 日，易科
    罰金。」比較修正前後之易科罰金折算標準，以95年7 月1
    日修正公佈施行前之規定，較有利於被告，則應依刑法第2
    條第1 項前段，適用修正前刑法第41條第1 項前段規定，定
    其易科罰金之折算標準。
三、核被告所為，係犯刑法第277 條第1 項之傷害罪及同法第35
    4 條之損壞器物罪。被告就上開傷害及損壞器物犯行，與4
    名成年男子有犯意聯絡、行為分擔，均應論以共同正犯。被
    告單一之故意傷害犯行，同時致令乙○○、丁○○於傷，而
    觸犯二傷害罪，為想像競合犯，應從一重處斷。被告所犯前
    開傷害、損壞器物二罪間，犯意個別、行為互殊，應分論併
    罰。
四、本件原審認被告罪證明確予以論科，固非無見，惟查：中華
    民國96年罪犯減刑條例業於96年7 月16日公佈施行，本件被
    告犯罪時間在96年4 月24日以前，合於中華民國96年罪犯減
    刑條例，應減其宣告刑2 分之1 ，上訴人以原審量刑過輕提
    起上訴，雖無理由，惟原判決既未及預見減刑而對被告論罪
    科刑，自屬未洽，應予撤銷改判。爰審酌被告僅因質疑告訴
    人2 人向警方通報致自身遭逮補，即夥同數人出手傷害告訴
    人2 人，復又恣意損壞乙○○所有之信箱等物，迄今未能與
    告訴人達成和解，彌補告訴人之損害，誠屬不該，惟念及被
    告犯後坦認犯行，態度尚佳等一切情狀，分別量處如主文所
    示之刑，並均諭知易科罰金折算標準，以資懲戒。又被告所
    犯合於中華民國96年罪犯減刑條例第2 條第1 項第3 款所定
    減刑條件，業如上述，依法減其宣告刑2 分之1 ，並均諭知
    易科罰金折算標準，附此敘明。
據上論斷，應依刑事訴訟法第455 條之1 第1 項、第3 項、第36
9 條第1 項前段、第364 條、第299 條第1 項前段，刑法第2 條
第1 項前段、第28條、第55條、第277 條第1 項、第354 條、修
正前刑法第41條第1 項前段，廢止前罰金罰鍰提高標準條例第2
條，中華民國96年罪犯減刑條例第2 條第1 項第3 款、第7 條，
判決如主文。
本案經檢察官丙○○到庭執行職務。
中　　華　　民　　國　　96　　年　　7 　　月　　27　　日
                  刑事第一庭   審判長 法　官  陳明富
                                      法　官  陳宛榆
                                      法　官  王淑惠
以上正本證明與原本無異。
不得上訴。
中　　華　　民　　國　　96　　年　　7 　　月　　27　　日
                                      書記官  郭素蓉
附錄法條
刑法第277條第1項
傷害人之身體或健康者，處 3 年以下有期徒刑、拘役或 1 千元
以下罰金。
刑法第354條
毀棄、損壞前二條以外之他人之物或致令不堪用，足以生損害於
公眾或他人者，處2 年以下有期徒刑、拘役或5 百元以下罰金。
